臺灣臺北地方法院簡易民事判決
111年度北簡字第7340號
原      告  和雲行動服務股份有限公司


法定代理人  謝富來  
訴訟代理人  林鴻安  
            林柏均  
被      告  范姜景瑋（原名范姜文宣）

上列當事人間債務不履行損害賠償等事件，本院於民國一百一十
一年六月二十九日言詞辯論終結，判決如下︰
    主    文
被告應給付原告新臺幣壹拾肆萬肆仟零貳拾參元，及自民國一百
一十年四月十五日起至清償日止，按年息百分之五計算之利息。
原告其餘之訴駁回。
訴訟費用新臺幣壹仟伍佰伍拾元由被告負擔百分之九十八，餘由
原告負擔。
本判決第一項得假執行。
    事    實
甲、原告方面：
一、聲明：被告應給付原告新臺幣（下同）十四萬七千二百四十
    三元，及自起訴狀繕本送達翌日（即民國一百一十一年四月
    十五日）起至清償日止，按年息百分之五計算之利息。
二、陳述略稱：
  ㈠緣被告范姜景瑋（原名范姜文宣）向原告所經營iRent隨租隨
    還臺北站簽立汽車出租單（下稱系爭契約），租用車號000-
    0000號車輛（廠牌：TOYOTA；車型：PRIUSc，下稱系爭汽車
    ），定價為租金每日二千五百元，並需負擔租賃期間之油資
    、通行費、維修費及營業損失等。
  ㈡系爭汽車租賃期間為自一百零九年十一月二十一日十六時三
    分起，預定還車時間為至一百零九年十一月二十三日十七時
    五分止，詎被告除未依約按時返還外，並於一百零九年十一
    月二十三日二十一時二十六分告知其因駕駛不慎致自撞當下
    送醫、系爭汽車受損，然事後被告音訊皆無，原告嗣於一百
    零九年十一月二十三日二十二時五十五分許派員取回系爭汽
    車，並於一百零九年十二月十三日下午開工加以修復。被告
    於前開租賃期間發生之租金、油資、通行費、系爭汽車維修
    費及營業損失等皆未償付，且迄今仍無法聯繫被告，其避而
    不見，爰依車輛租賃契約提起本件訴訟。
  ㈢本件被告應給付原告十四萬七千二百四十三元，明細如下：
　　⑴租金四千八百二十一元：經原告按約計算，被告於租賃期
      間共計租用兩天又七小時（含逾期還車六小時）。按系爭
      汽車專案說明、租金定價一覽表說明推廣期間平日租金九
      百九十元/日（九十九元/時），假日租金一千六百八十元
      /日（一百六十八元/時），逾期還車應按車輛日租之定價
      收費二千五百元/日（二百五十元/時），依約積欠租金共
      計四千八百二十一元〔計算式：（平日時租99元×3）＋假日
      租金1,680元＋（假日時租168元×8）＋（逾期租金250元×6
      ）＝4,821元〕。
　　⑵油資費一千五百八十二元：系爭汽車於租賃期間里程數計
      五六五公里（計算式：還車里程數34,890公里－出車里程
      數34,325公里＝565），依用車相關規範里程收費標準所載
      ，被告應支付油資費用三元/公里（實際僅收費二點八元/
      公里），則里程費為一千五百八十二元（565×2.8＝1,582
      ）。
　　⑶ETAG通行費二百三十八元：依系爭契約第五條約定，過路
      通行費由承租人（即被告）負擔，被告於租賃期間，共產
      生ETAG通行費計二百三十八元。
　　⑷系爭汽車維修費十一萬五千六百零二元：系爭汽車係一百
      零八年四月出廠，發生事故車齡為一年八個月，經計算折
      舊後，維修費用仍需十一萬五千六百零二元。
　　⑸營業損失二萬五千元：因系爭汽車實際進場維修三十日（
      維修日期自一百零九年十二月十三日起至一百一十年一月
      十三日止），造成原告無法將車輛出租而受有營業損失，
      依租金一覽表所載系爭汽車定價及系爭契約第十一條第二
      項第三款之約定，原告營業損失共計二萬五千元（計算式
      ：2,500×20×50％＝25,000）
　　⑹基上，被告尚欠原告共計為十四萬七千二百四十三元（計
      算式：4,821＋1,582＋238＋115,602＋25,000＝147,243）。
三、證據：提出系爭契約影本一件、被告身分證件及駕駛執照影
    本各一件、被告照片影本一件、國民身分證領補換資料查詢
    結果一件、租金計算一件、系爭汽車使用者操作流程時間表
    一件、系爭汽車車損照片影本一件、估價單影本一件、工作
    傳票影本一件、發票影本一件、里程費用表一件、通行費計
    算項目表影本一件、存證信函影本一件、中華郵政掛號郵件
    收件回執影本一件、汽車新領牌照登記書影本一件、行車執
    照及強制汽車責任保險電子式保險證影本各一件為證。
乙、被告方面：被告未於言詞辯論期日到場，亦未提出書狀作何
    聲明或陳述。
    理    由
一、程序方面：
  ㈠依原告所提系爭契約第二十四條之約定，兩造合意以臺灣臺
    北地方法院為第一審管轄法院，故本院對本事件具有管轄權
    。
  ㈡本件被告經合法通知未於言詞辯論期日到場，核無民事訴訟 
    法第三百八十六條所列各款情形，應依職權由原告一造辯論
     而為判決。
二、原告主張之事實，已據其提出系爭契約影本一件、被告身分
    證件及駕駛執照影本各一件、被告照片影本一件、國民身分
    證領補換資料查詢結果一件、租金計算一件、系爭汽車使用
    者操作流程時間表一件、系爭汽車車損照片影本一件、估價
    單影本一件、工作傳票影本一件、發票影本一件、里程費用
    表一件、通行費計算項目表影本一件、存證信函影本一件、
    中華郵政掛號郵件收件回執影本一件、汽車新領牌照登記書
    影本一件、行車執照及強制汽車責任保險電子式保險證影本
    各一件為證，經核對相關證物原本無訛，被告未到庭爭執，
    亦未提出書狀做任何聲明或陳述，堪認原告主張之事實為真
    實。
三、按因故意或過失，不法侵害他人之權利者，負損害賠償責任
    ，民法第一百八十四條第一項定有明文。負損害賠償責任者
    ，除法律另有規定或契約另有訂定外，應回復他方損害發生
    前之原狀。第一項情形，債權人得請求支付回復原狀所必要
    之費用，以代回復原狀。不能回復原狀或回復顯有重大困難
    者，應以金錢賠償其損害。民法第二百十三條第一項、第三
    項、第二百十五條分別定有明文。次按不法毀損他人之物者
    ，被害人得請求賠償其物因毀損所減少之價額，民法第一百
    九十六條定有明文。再按物被毀損時，被害人除得依民法第
    一百九十六條請求賠償外，並不排除民法第二百十三條至第
    二百十五條之適用。所謂因物被毀損所減少之價額，得以修
    復費用為估定標準，但以必要者為限。若被害人能證明其物
    因毀損或減少之價額，超過必要之修復費用時，就其差額，
    仍得請求賠償（最高法院七十七年度第九次民事庭會議決議
    參照）。故被害人得以修理費用作為其物因毀損所減少價額
    之計算依據，但其中以新品更換舊品，且因此提高該物整體
    價值者，該更換之新品即非屬損害發生前物之原狀，則該更
    換新品所支出之費用，應予計算其折舊。
四、經查：㈠本件因被告駕車不慎而支出系爭汽車修復費用，經
    原告計算折舊後為十一萬五千六百零二元，惟觀諸原告所提
    系爭汽車發票維修所開立之發票稅前金額為十七萬一千四百
    二十九元（含工資九千五百二十二元、零件十二萬二千八百
    四十四元、鈑金二萬二千一百九十一元、噴漆一萬五千七百
    二十九元、外包一千一百四十三元）、稅額八千五百七十一
    元，合計十八萬元，故本件原告所支出之維修費用自應以含
    稅後之十八萬元（含稅後工資、鈑金與烤漆四萬九千八百一
    十四元、零件十二萬八千九百八十六元、外包一千二百元）
    為計算基準；㈡本件系爭汽車雖以十八萬元修復，考量該估
    價單其中十二萬八千九百八十六元部分之品名為「零件」，
    而關於更新零件部分之請求，應以扣除按汽車使用年限計算
    折舊後之費用為限。依行政院公佈之固定資產耐用年數表及
    固定資產折舊率表所示，自用小客車折舊年限為五年，依定
    律遞減折舊率為千分之三百六十九，並以一年為計算單位，
    其使用期間未滿一年者，按實際使用使用之數相當於全年之
    比例計算之，不滿一月者，以一月計算之，而本件系爭汽車
    於一百零八年四月出廠，至一百零九年十一月二十三日本件
    事故發生時之使用年數為一年七個月又八天，以使用一年八
    個月計，系爭汽車修復費用其中零件十二萬八千九百八十六
    元部分，扣除如附表所示折舊金額後為六萬一千三百六十八
    元，加上工資、鈑金與烤漆四萬九千八百一十四元、外包一
    千二百元，屬必要修理費用，故原告得請求被告給付系爭汽
    車修理費用總計為十一萬二千三百八十二元（計算式：61,3
    68＋49,814＋1,200＝112,382）；㈢基上，本件原告依前開規定
    得向被告請求賠償系爭汽車因本件事故所生之損害十一萬二
    千三百八十二元，加上租金四千八百二十一元、油資費一千
    五百八十二元、通行費二百三十八元及營業損失二萬五千元
    ，共計十四萬四千零二十三元（計算式：112,382＋4,821＋1,
    582＋238＋25,000＝144,023）。
五、綜上所述，原告本於契約法律關係，請求被告給付十四萬七
    千二百四十三元，及自起訴狀繕本送達翌日（即一百一十年
    四月十五日）起至清償日止，按年息百分之五計算之利息，
    其請求於主文第一項之範圍內為有理由，應予准許。超過主
    文第一項範圍之請求，則屬無據，應予駁回。
六、本件係就民事訴訟法第四百二十七條第一項訴訟適用簡易程
    序所為被告一部敗訴之判決，依同法第三百八十九條第一項
    第三款規定，就被告敗訴部分應依職權宣告假執行。
七、本件訴訟費用額，依後附計算書確定如主文所示金額。
八、據上論結，原告之訴為一部有理由，一部無理由，並依民事
    訴訟法第四百三十三條之三、第七十九條，判決如主文。
中　　華　　民　　國　　111 　年　　7 　　月　　28　　日
                              臺北簡易庭
                              法      官  文衍正
以上正本係照原本作成。
如對本判決不服，須於判決送達後二十日內向本庭（臺北市重慶
南路一段一百二十六巷一號）提出上訴狀。（須按他造當事人之
人數附繕本）。如委任律師提起上訴者，應一併繳納上訴審裁判
費。
中　　華　　民　　國　　111 　年　　7 　　月　　28　　日
                              書  記  官  高秋芬
訴訟費用計算書：
項        目             金  額（新臺幣）        備  註 
第一審裁判費　　           1,550元
合　　　　計　　     　    1,550元 

附表：
年次 折         舊         額  折  舊  後  餘  額   金  額   計算方式 金  額   計  算  方  式  1 47,596 128,986×0.369=47,596 81,390 128,986-47,596=81,390  2 20,022 81,390×0.369×(8/12)=20,022 61,368 81,390-20,022=61,368 註：元以下四捨五入。